# 对计学精要 2021 第 549 页结论的谈讨

提问人：mizan 时间：2022-02-11 08:58:37
549 页案例的最后一段给出有限合伙人出资可作为权益工具的结论
但实务中合伙协议只是一揽子协议的一部分，一揽子协议通常由《合伙协议》《单一资金信托合同》《单一资金信托信托贷款合同》《合伙企业资金运作专户监管管理协议》等组成，合伙企业在使用发行abn所得资金进行投资时，需要按照nafmii的要求签订协议将金融资产以 0 对价转让给资金运作专户，该专户并不受合伙企业控制，因对价并不公允，该安排单独来看不具有合理的商业目的，宜视同权益性交易进行处理。
合伙企业需要在资金募集说明书里作出承诺，承诺内容通常为“合伙企业的资金运作专户内资金除向合伙企业划转预留费用外，只能用于向合伙人进行收益分配”，该承诺表明合伙企业不能控制专户内资金，当合伙企业向专户转让金融资产时，将丧失对金融资产的控制，转让对价为 0 ，因此应冲减合伙企业的权益。
综上，虽然有限合伙人的出资可作为权益工具，但因为金融资产转移事项的存在，权益工具的计量结果通常为 0 ，因此在合并报表层面该一揽子协议安排还是体现为负债而非权益。
5CB4C7E9-2663-4472-91E7-01E51BDB76D6.jpeg
(34.58 KB, 下载次数: 27)
2022-2-11 08:56 上传

回答人：chenyiwei
此处仅讨论合伙协议相关条款对权益/金融负债区分的影响。
对于主帖中提出的问题，建议考虑这些规定是否属于为保护投资人利益而设置的保护性条款，在满足合规性的前提下，不影响合伙企业对该专户内资金的实际支配权。这种情况并不意味着“表明合伙企业不能控制专户内资金，当合伙企业向专户转让金融资产时，将丧失对金融资产的控制”。“转让对价为 0 ，因此应冲减合伙企业的权益”的理解也是不合理的，与“一揽子交易”的认定不符。